【裁判字號】    99,抗,1374
【裁判日期】    991122
【裁判案由】    聲請撤銷原裁定
【裁判全文】
臺灣高等法院刑事裁定                  99年度抗字第1374號
抗  告  人
即 聲 請人  郭文吉
上列抗告人因被告馬英九竊盜等案件，不服臺灣臺北地方法院99
年度聲字第2153號，中華民國99年10月19日所為裁定，提起抗告
，本院裁定如下：
    主  文
抗告駁回。
    理  由
一、本件抗告意旨如抗告狀所載（如附件）。
二、原裁定意旨略以：按受刑人或其法定代理人或配偶以檢察官
    執行之指揮為不當者，得向諭知該裁判之法院聲明異議，刑
    事訴訟法第484條定有明文。又按對於審判長、受命法官、
    受託法官或檢察官所為下列處分有不服者，受處分人得聲請
    所屬法院撤銷或變更之：(一)關於羈押、具保、責付、限制
    住居、搜索、扣押或扣押物發還、因鑑定將被告送入醫院或
    其他處所之處分及第105條第3 項、第4項所為之禁止或扣押
    之處分。(二)對於證人、鑑定人或通譯科罰鍰之處分，刑事
    訴訟法第416條第1項亦定有明文。經查：聲請人郭文吉雖提
    起本件異議，惟既非以受刑人或其法定代理人或配偶之身分
    ，對檢察官「執行」之指揮不當而聲明異議，即與刑事訴訟
    法第484 條規定之聲明異議有違。再聲請人並非對於審判長
    、受命法官、受託法官或檢察官所為關於羈押、具保、責付
    、限制住居、搜索、扣押或扣押物發還、因鑑定將被告送入
    醫院或其他處所之處分及第105條第3 項、第4項所為之禁止
    或扣押之處分、或對於證人、鑑定人或通譯科罰鍰之處分，
    有所不服，亦非屬刑事訴訟法第416條第1項規定之範疇。原
    法院認本件聲請不能准許，應予駁回等語。
三、按對於審判長、受命法官、受託法官或檢察官所為關於羈押
    、具保、責付、限制住居、搜索、扣押或扣押物發還、因鑑
    定將被告送入醫院或其他處所之處分不服者，受處分人得聲
    請所屬法院撤銷或變更之，刑事訴訟法第416條第1 項第1款
    定有明文。又刑事訴訟法第484 條之聲明異議，以受刑人或
    其法定代理人或配偶，對於檢察官執行之指揮認為不當者，
    方得為之。是對於檢察官之處分，得向法院聲明異議、聲請
    撤銷或變更者，以刑事訴訟法第416條、第484條所列舉之事
    項為限。抗告人即聲請人係對於臺灣台北地方法院檢察署檢
    察官關於「被告馬英九竊盜等案簽結」之處分，有所不服，
    依上開說明，核非屬刑事刑事訴訟法第416條、第484條所列
    舉得聲明異議、聲請變更或撤銷之事項，抗告人對於偵查中
    檢察官所為簽結處分認為不當，依臺灣高等法院檢察署所屬
    各地方法院及其分院檢察署辦理「他」案應行注意事項第十
    四點規定，只能敘述理由呈請原檢察機關再行調查、審酌，
    固不得提起抗告，亦不得向法院聲請撤銷或變更、聲明異議
    。抗告人即聲請人遽向原審聲明異議，請求撤銷檢察官之處
    分云云，已有未洽。從而，原審駁回抗告人之聲請，並無不
    當，應予維持。綜上，抗告人仍執陳詞提起抗告，並無理由
    ，應予駁回。
四、據上論結，應依刑事訴訟法第412 條，裁定如主文。
中    華    民    國    99    年    11    月    22    日
                  刑事第十八庭審判長法  官   吳鴻章
                                    法  官   曾淑華
                                    法  官   汪梅芬
以上正本證明與原本無異。
不得再抗告。
                                    書記官   劉寶鈴
中    華    民    國    99    年    11    月    22    日

司法院資訊處製作；財團法人民間司法改革基金會備份。
